# 请教陈版，PPP投资协议规定了保底收益率情况下应如何做会计处理

提问人：致弈 时间：2018-02-05 11:27:19
背景信息： 有一PPP投资协议（运营——移交模式），甲方（被审计单位）为政府投资方（持股比例30%），乙方为社会投资方（持股比例70%）。其中，协议约定“甲方（政府方）投入项目公司的资本金获得不低于项目中标收益率，不足部分乙方补足”，我们在综合考虑控制的三要素后，决定不将项目公司纳入被审计单位的合并报表。 问题： 请问陈版主及各位老师，这种情形下，这块以权益法核算的长期股权投资应该如何做会计处理？是否应当单独确认“保底收益”？ 是否适用“或有对价”的情形，将其确认为一项以公允价值计量且其变动计入当期损益的金额资产？

回答人：chenyiwei
这种情况下，甲方的投资实际上是债权性投资，可将每年的保底收益确认为利息收入。不作为权益性投资核算。